【裁判字號】    91,重訴,89
【裁判日期】    920312
【裁判案由】    毒品危害防制條例
【裁判全文】
臺灣高雄地方法院刑事判決                          九十一年度重訴字第八九號
    公  訴  人  臺灣高雄地方法院檢察署檢察官
    被      告  甲○○
    被      告  丁○○
    共      同  顏宏斌律師
    選任辯護人
右列被告等因毒品危害防條例案件，經檢察官提起公訴（九十一年度偵字第二０九九
０號），本院判決如左：
    主  文
甲○○共同製造第二級毒品，處有期徒刑拾參年，褫奪公權捌年。扣案之第二級毒品
安非他命成品壹大包（驗後淨重參仟捌佰肆拾公克）、安非他命半成品二桶（驗後淨
重合計肆萬壹仟玖佰肆拾伍公克）均沒收銷燬之；扣案之安非他命製程字條肆紙、記
載材料器械、租金費用字條乙紙及如附表所示之物均沒收之。
丁○○無罪。
    事  實
一、甲○○明知安非他命係屬毒品危害防制條例第二條第二項所列之第二級毒品，不
    得製造，為圖謀厚利，竟與姓名年籍不詳綽號「阿生」之成年男子基於製造第二
    級毒品安非他命之犯意聯絡及行為分擔，二人謀議由綽號「阿生」之男子提供資
    金、製造安非他命之鹽酸麻黃素、氯仿、丙銅等原料及製造方法，甲○○則出面
    承租設置製造第二級毒品安非他命之工廠，並將鹽酸麻黃素等原料以搖台攪拌，
    再用瓦斯爐蒸煮、繼以冰櫃冷卻等滷化、氫化及純化過濾與低溫結晶等過程而提
    煉製造成安非他命成品後，綽號「阿生」再給付甲○○新台幣五、六十萬元作為
    代價。二人謀定後，甲○○即先於九十一年九月初自報紙廣告覓得趙進添所有，
    位於高雄縣鳳山市鎮北北巷二十一之二十一之工廠，因甲○○不知該工廠之所在
    位置，遂委由其不知情之表弟丁○○（另為無罪判決，詳如後述）駕車搭載前往
    尋訪大概位置後，甲○○隨即於九十一年九月十日單獨與不知情之工廠所有權人
    戊○○簽訂租賃契約，並交付押租金五萬元及月租二萬元予戊○○，而取得工廠
    鑰匙及大門搖控器後，即陸續購入搖台、冰櫃、瓦斯爐及原料冰醋、活性碳等製
    造設備及化學原料，並自同年月十八日起在上址製造安非他命。嗣因用以搖動原
    料之搖台機具上之鐵板斷裂，而無法繼續操作，甲○○乃於同年月十九日晚間，
    向適時至其住處閒聊之從事水電工作之丁○○詢問可否代為焊接物品，經不知情
    之丁○○首肯，甲○○乃於翌日二十日上午先以電話邀約丁○○至其住處會合後
    ，甲○○即先行購買鐵板一塊以備用，並於下午三時許，由丁○○駕車搭載甲○○至上址後，即由不知情之丁○○將甲○○購來之鐵板焊接在搖台上，以便該搖
    台機具繼續運作，丁○○見搖台已修復，乃向甲○○表明先行離去之意，甲○○
    因製造安非他命之作業尚未告一段落，且自身無交通工具，遂多次要求丁○○等
    候一下，丁○○允諾等候後即獨自至其車上休息。至同日晚間七時許，丁○○見
    甲○○仍未有離開之意，遂再次以欲回家照顧小孩為由催促甲○○離去，甲○○
    遂要求丁○○代其購買餐點飲料後，即可先行離去，丁○○乃於七時三十分許駕
    車欲外出購買餐點時，為埋伏該處之檢調人員及員警當場查獲，並扣得安非他命
    結晶成品一大包（驗後淨重三八四０公克、純度百分之七二‧八九、純質淨重二
    七九八‧九八公克）、安非他命半成品即黑水二桶（驗後合計淨重四一九四五公
    克、純度百分之三二‧三二、純質淨重一三五五六‧六二公克）及如附表所示之
    物，嗣於是日晚間九時五十分製作甲○○筆錄時，再依甲○○之供述，委由其弟
    李明寶自家中抽屜取出製造安非他命方法之字條四張及上址之租賃契約書等物交
    由檢調人員扣案。
二、案經臺灣臺北地方法院檢察署、臺灣高雄地方法院檢察署指揮法務部調查局台北
    市調查處、高雄市調查處、高雄縣調查站、航業海員調查處海高站、北部地區機
    動工作組、台北市憲兵調查組、高雄縣刑警隊查緝後移由臺灣高雄地方法院檢察
    署檢察官偵查起訴。
    理  由
壹、甲○○有罪部分：
一、右揭事實，迭據被告甲○○於偵審中坦承不諱，並經證人即調查局人員己○○、
    乙○○、湯玉峰於本院審理時就案發前即接獲被告甲○○欲製造安非他命之線報
    ，經跟蒐證、監埋伏後，於案發當天查獲被告甲○○正在製作安非他命等節證述
    明確，及證人即上開廠房出租人戊○○於本院就有關被告甲○○前來承租廠房之
    情節結證：「本件查獲地點是我出租的，是甲○○自己看報紙打電話與我連絡，
    這時他應該有先去看一下大概的位置，在電話中他跟我說他是獨資做成衣，所以
    我們就約在鳳山市鎮北國小前碰面，當時只有甲○○一個人來，我就帶他去看廠
    房，看完廠房就馬上簽約，簽約那天就是看廠房的那一天，租金一個月二萬元，
    押金是五萬元，所以甲○○當場就拿了一張五萬元的支票給我，二萬元租金是隔
    一、二天由他本人獨自一人拿到我工廠給我，我就將鑰匙及搖控器交給甲○○，
    我與甲○○接觸的這二次，都只有甲○○一個人，我沒有見過庭上另一名被告丁○○，我將鑰匙及搖控器交給甲○○之後，我就沒有與甲○○接觸過也沒有再去
    過倉庫」等語屬實，而當日所查扣之結晶成品一大包、黑水二桶及現場之製造設
    備，經送法務部調查局檢驗鑑定結果，確係甲基安非他命之成品（驗後淨重三八
    四０公克、純度百分之七二‧八九、純質淨重二七九八‧九八公克）、半成品（
    驗後合計淨重四一九四五公克、純度百分之三二‧三二、純質淨重一三五五六‧
    六二公克）及具有供製造第二級第八九項甲基安非他命之鹵化、氫化及純化等三
    階段製程之完善設施乙情，亦有該局九十一年十月七日調科壹字第０九一二三０
    五七０八０號檢驗通知書乙紙及查獲時之照片五幀在卷可稽，此外復有製造安非
    他命之製程單四紙、記載材料器械、租金費用金額字條一紙及如附表所示之製造
    安非他命化學原料、設備及租賃契約書影本一份扣案可資佐憑，被告之自白與事
    實相符，自可為論罪之依據，本件事證明確，被告犯行堪以認定。
二、核被告所為係犯毒品危害防制條例第四條第二項之製造第二級毒品罪。被告甲○○製造第二級毒品安非他命後，復持有之，其持有第二級毒品安非他命之低度行
    為，為其製造安非他命之高度行為所吸收，不另論罪。被告甲○○與綽號「阿生
    」之成年男子間就上開犯行，具有犯意聯絡及行為分擔，為共同正犯。爰審酌被
    告甲○○正值青壯之年，不思正途，為牟私利即率而製造毒品，數量非微，助長
    毒品之氾濫，危害國人及社會至鉅，本應重懲，惟念其犯後坦認犯行，足認深具
    悔意，及所製造之毒品尚未流入市面，未擴大危害之範圍及實際之利得情形等一
    切情狀，量處如主文所示之刑，且依其犯罪之性質，認為有褫奪公權之必要，併
    予宣告褫公權八年，以示懲儆，公訴人求處被告甲○○無期徒刑之刑，尚嫌過重
    ，併敘明之。扣案之第二級毒品安非他命成品一大包（驗後淨重三八四０公克、
    純度百分之七二‧八九、純質淨重二七九八‧九八公克）、半成品二桶（驗後合
    計淨重四一九四五公克、純度百分之三二‧三二、純質淨重一三五五六‧六二公
    克）為違禁物，不問屬於何人所有，應依毒品危害防制條例第十八條第一項前段
    宣告沒收銷燬之。另扣案之安非他命製程字條四紙、記載材料器械、租金費用字
    條一紙及如附表所示之物均為共犯「阿生」所有，業據被告甲○○供陳在卷，且
    供共同製造第二級毒品安非他命所用之物，併依毒品危害防制條例第十九條第一
    項前段規定宣告沒收之。至扣案之被告甲○○所有之行動電話一具、ＳＩＭ卡二
    只等物，並非供本件犯罪所用之物，且非屬違禁物，自不得予以宣告沒收，附此
    敘明。
貳、丁○○無罪部分：
一、公訴意旨略以：被告丁○○與被告甲○○二人基於共同製作二級毒品安非他命之
    犯意聯絡，於前揭時地，由被告甲○○先在高雄縣鳳山市等地，購買製造安非他
    命之原料及機具，並於被告丁○○之陪同下，租用高雄縣鳳山市鎮北北巷二十一
    之二十一號作為製造安非他命毒品之廠房後，被告丁○○並與被告甲○○二人共
    同在上址製造第二級毒品安非他命為警當場查獲，因認被告丁○○涉有毒品危害
    防制條例第四條第二項之製造第二級毒品罪嫌。
二、按犯罪事實應依證據認定之，無證據不得推定其犯罪事實；又不能證明被告犯罪
    者，應諭知無罪之判決，刑事訴訟法第一百五十四條、第三百零一條第一項分別
    定有明文；次按認定犯罪事實所憑之證據，雖不以直接證據為限，間接證據亦包
    括在內；然無論直接或間接證據，其於訴訟上之證明，須於通常一般之人均不致
    於有所懷疑，而得確信其為真實之程度者，始得據之為有罪之認定，倘其證明尚
    未達到此一程度，而有合理性懷疑之存在時，即應為被告無罪之判決。又認定不
    利於被告之事實，須依積極證據，苟積極證據不足為不利於被告事實之認定時，
    即應為有利於被告之認定，更不必有何有利之證據（最高法院七十六年台上字第
    四九八六號、三十年上字第八一六號判例意旨參照）。另刑事訴訟法上所謂認定
    犯罪事實之證據，係指足以認定被告確有犯罪行為之積極證據而言，該項證據自
    須適合於被告犯罪事實之認定，始得採為斷罪資料（最高法院三十年上字第八一
    六號判例、最高法院二十九年上字第三一０五號判例參照）。若證據資料在經驗
    科學上或論理法則上尚有對被告較為有利之存疑，而無從依其他客觀方法排除此
    項合理之可疑，即不得以此資料作為斷罪之基礎。又刑事訴訟制度受「倘有懷疑
    ，則從被告之利益為解釋」、「被告應被推定為無罪」之原則所支配，故得為訴
    訟上之證明者，無論為直接或間接證據，須客觀上於一般人均不致有所懷疑，而
    達於確信之程度者，始可據為有罪之認定，倘其證明尚未達於「確信」之程度，
    而有合理可疑存在時，即難據以為被告不利認定，換言之，在法律判斷上，即不
    能為被告有罪之認定。
三、本件公訴人認被告丁○○涉有毒品危害防制條例犯行，無非以被告丁○○曾陪同
    被告甲○○租用前開製造安非他命之廠房，及於查獲時與被告甲○○同處一廠房
    內，而該廠房係一密閉之空間，且製造安非他命所散發之濃烈酸味，認被告丁○○不可能不知，及當場查扣如前所述之安非他命成品、半成品、製造器械、原料
    及製程字條等物，進而推論被告丁○○有與被告甲○○共同製造第二級毒品安非
    他命為其論據。訊據被告丁○○對於曾陪同被告甲○○前往查看上開廠房之大概
    位置，及於查獲時在場之事實固不否認，惟堅決否認有何製造第二級毒品安非他
    命之犯行，辯稱：最先是甲○○打我的行動電話問我高旗工商在那裡，當時我正
    在工作，我大約跟他提了一下所在位置，但他還是不清楚，我就說我工作快做完
    好了，等我收一收我再載他過去看。之後我就去他家裡載他到倉庫附近看一看，
    有問他租房子要做什麼，他說要當做倉庫放舊布料之類的，之後他如何跟屋主聯
    絡承租我就不清楚了。後來他有叫我搬冰箱，這是我第一次去倉庫，第二次去就
    是被查到的這一天，是因為甲○○叫我去幫他焊接東西。是因在查獲的前一天晚
    上，我去甲○○家，因在之前我就常去他家聊天，剛好我那天去甲○○在家，他
    問我會不會電焊，我說會，他只有稍微跟我提一下要請我幫他焊接東西，在隔天
    即案發當天早上甲○○打我行動電話跟我約，叫我去他家載他，我載了他之後他
    有拿他之前買的鐵板給我看說要我幫他焊接鐵板，在路途中我們有停車買了一些
    東西，到了倉庫之後，他跟我說要焊接搖台的鐵板，我就開始準備，焊接完之後
    ，我說我要先回去了，他叫我等他一下，我就跑去車上休息，休息一下子我又下
    車要跟他說我要回去，他又叫我等一下，剛好甲○○在搬東西，他就叫我幫他移
    動一下，我有問他說這是做什麼，他沒有跟我講，移動一下之後我看他都沒有再
    跟我講什麼，我又再回到車上去，這當中我隔一段時間就下車問甲○○我要回去
    的事情，他都叫我等一下，這當中除了幫他焊接鐵板及稍微搬動一下鋼瓶外就沒
    有再幫他做什麼事情。最後一次跟甲○○說我要回去照顧小孩子，他就叫我去幫
    他買便當及飲料給他，我就可以回去了，他說他自己再搭車回去，這當中我有問
    甲○○到底在做什麼，但他都沒有跟我講就當做沒聽到我的問話一樣。之後我就
    開車準備要去買便當及飲料，鐵捲門開一半就被查獲了，確屬不知甲○○在製造
    安非他命，沒有與甲○○一起製造，也未施用過安非他命等語。經查：
（一）本件被告丁○○係業水電工，並經九十年丙級室內配線技能檢定、乙種電匠考
      驗合格及甲種電匠考驗合格，其與被告甲○○係表兄弟關係，兩家人往來甚密
      ，被告丁○○平日即經常至被告甲○○住處找被告甲○○之母及其家人閒聊，
      此有甲種電匠考試成績抄分表在卷可稽，且據被告二人為相同之供述在卷，並
      經證人即被告丁○○父母丙○、洪秋梅於本院審理時證述屬實，是被告甲○○
      在與一姓名年籍不詳綽號「阿生」之成年男子共謀，由綽號阿生之男子提供資
      金、原料及製造第一級毒品安非他命方法，被告甲○○則負責承租廠房及製造
      安非他命之工作後，被告甲○○著手尋訪廠房以供適合製造毒品之場所，適因
      不知報上所登之出租廠房位置所在，基於避免遭他人發現其有製造毒品之心態
      ，而向有表兄弟關係之被告丁○○探尋該廠房之位置，及由被告丁○○陪同前
      往尋訪，並央請被告丁○○幫忙搬冰箱及焊接搖台機之鐵板，及被告丁○○基
      於表兄弟情誼，除告知大約之位置外，因見被告甲○○仍不知所在之位置，遂
      主動表明願陪同前往尋訪，並應被告甲○○之央請，而有幫忙搬冰櫃、焊接搖
      台機器上面的鐵板及在查獲現場搬動鋼瓶之舉，被告二人上開之互動情形，實
      與常情無悖，是尚不能因被告丁○○有上開之行為，即遽為被告丁○○不利之
      認定；況被告丁○○於陪同前往尋訪上開廠房、搬冰櫃及焊接鐵板之過程中，
      被告丁○○均曾詢及被告甲○○為何要租房子？搬冰箱至倉庫做何用途？要焊
      接何物？搬鋼瓶何用等語，然被告甲○○並未據實告知其製造毒品之事，或未
      予正面回答，被告丁○○於此情形下，不便再繼續追問，亦未曾慮及被告甲○○會有何違法之情事，及自始至終均未參與製造安非他命，亦不知被告甲○○
      在承租之廠房內製造安非他命等情，此除為被告丁○○陳明在卷外，並迭據被
      告甲○○於調查局詢問、偵訊及在被告甲○○羈押禁見中，經本院隔離訊問時
      就與告丁○○接觸之始末供述：「我在案發前一天晚上剛好丁○○來我家找我
      家人聊天，因他是在做水電的，我問他會不會焊接，他說會，我就跟他說要請
      他幫我焊接東西，但沒有跟他說要焊接什麼東西，他有問我要焊接什麼東西，
      但我沒有跟他講，我也沒有跟他約時間只是跟他說是隔天要請他幫忙，我會再
      打電話跟他聯絡，他說可以，我跟他講完之後我自己有事情就先出去了。就在
      案發當天早上，我就打他的行動電話跟他連絡，他說他有時間，我要他開車來
      我家裡載我，我在家裡等他，我們並沒有約定碰面的時間。我跟他連絡好之後
      ，我就自己先去買鐵板，買好之後就回家等丁○○，他就開車來了，我跟他說
      要先去買東西所以我們有先去買水桶及網子，當時他有沒有問我買這些東西要
      做什麼我忘記了。買好東西之後就朝我倉庫方向去，我忘記我是何時告訴他焊
      接的地點就在倉庫裡面。到達倉庫後，我就跟他說是搖台壞掉，他就開始焊接
      ，焊接好之後他就收拾他的工具，收拾好了，他就去他車子裡面，原本他焊接
      好之後他說他要先走，但因我是他載去的，我就叫他等一下，所以他就去車子
      裡面，我不知道他在車子裡面做什麼，我就開始打開搖台操作，之後他又自車
      子下來問我說能不能走了，剛好我從搖台上面搬鋼瓶下來，我就叫他幫我將鋼
      瓶移過去一點，他就邊搬邊跟我說他要回去了，印象中他是說要回去泡牛奶給
      小孩子喝，我叫他再等一下，這當中他只有幫我搬鋼瓶，其它的他都沒有做，
      我也沒有叫他做什麼，他在幫我搬鋼瓶時也有問我搬這個要做什麼，但我都當
      做沒有聽到沒有回答他。之後他又上去車上，大概過了好一陣子，他又下車跟
      我說他要回去了，我就叫他先出去幫我買一些礦泉水及吃的東西回來給我，我
      自己再搭車回去，他有同意，所以他就去開車，我站他旁邊幫他按鐵捲門的開
      關。在我還沒跟屋主碰面之前，丁○○曾經帶我去看過大概的地點，但他自己
      也不知道確實的位置，因在當時我有先打他的行動電話問他高旗工商在那裡當
      時他還在工作，他跟我大約說了一下，我說我還是不清楚，所以他就跟我說等
      他工作到四、五點告一段落，要我等他工作完打電話給他再帶我過去。之後我
      就再打他的行動電話給他，他就來我家載我去那邊看，這當中他問我為何要租
      房子，我只是說要跟人家合夥做生意要堆放舊衣服的倉庫，我們看了大概的位
      置之後他又載我回家，之後是我自己跟屋主聯絡，他沒有跟屋主碰過面，只有
      在我在搬東西要進去倉庫時，我請他來幫我搬冰箱及搖台，他有問我搬冰箱要
      做何用，我只是跟他說要冰飲料，印象中他好像有問我搬搖台做何用，但我都
      沒有告訴他實情，這是第一次他到倉庫來，第二次就是我請他來幫我焊接的這
      一次」等語明確，被告二人就上開各節所述大致相符，及參酌本件於查獲前，
      檢調人員乃係接線報獲知被告甲○○欲製造安非他命，並無被告丁○○亦參與
      本案之線索，再審酌與出租人戊○○簽訂承租廠房、交付租金等事宜之人亦僅
      被告甲○○一人，出租人未曾見過被告丁○○，且於本件調查人員見被告丁○○駕車欲離去而上前攔查時，被告丁○○立即停車，態度自若，語氣堅定的向
      調查人員解說係前來修理機械，而未若被告甲○○一見有調查人員即將廠房之
      鐵捲門按下，不欲調查人員進入而有情虛之舉，此業經證人湯玉峰證述在卷，
      及供被告甲○○製造安非他命之字條四紙、前開廠房租賃契約書影本均係自被
      告甲○○住處起出，且該字條上之字跡亦與被告二人當庭書寫之字跡不相符合
      等節觀之，足證被告甲○○供陳被告丁○○不知情，未參與製造安非他命等語
      ，尚非迴護被告丁○○之詞至明，依此，被告丁○○雖有陪同被告甲○○尋訪
      廠房位置、幫忙搬冰櫃、焊接鐵板及在查獲現場搬動鋼瓶之事實，然在被告丁○○就心中之疑問向被告甲○○詢問時，均為被告甲○○所刻意隱瞞，綜上事
      證推論被告丁○○實無從知悉被告甲○○所從事之行為係在製造安非他命，則
      能否僅以被告丁○○有陪同甲○○尋訪廠房位置、焊接鐵板及搬動鋼瓶等事實
      ，即推認被告丁○○有參與製造安非他命之犯行，尚非無疑。
（二）被告丁○○於查獲當天固與被告甲○○自下午三時許進入上廠房後，與被告甲○○在廠房內待近四小時後，於下午七時三十分許被告丁○○欲駕車離去時，
      始經調查人員當場逮獲，及被告丁○○曾搬動鋼瓶乙節，亦經調查人員攝影存
      證，惟被告丁○○當日係應被告甲○○之央請代為焊接搖台機上之鐵板，被告
      丁○○於進入廠內修復搖台機之鐵板後，至離去之前即不時的向被告甲○○表
      明離去之意，因未得被告甲○○之首肯而多次在車內休息，被告丁○○及被告
      丁○○駕車欲離去，係為幫被告甲○○購買餐點及飲料後，即得返家等情，除
      據被告丁○○一再陳明在卷外，並在本院隔離訊問下，經被告甲○○供陳明確
      ，且互核一致，已如前述，且調查人員之搜證錄影內容亦僅有「當時被告二人
      均打赤膊，背對鏡頭的是甲○○像是在拆解東西，丁○○蹲在甲○○前面，丁○○背對鏡頭被廠房的鐵柱擋住，看不出動作，丁○○有搬了一下筒子」短短
      二、三分鐘之畫面，並未有被告二人間之對話，業經本院當庭播放勘驗在卷，
      及上開廠房係一密閉空間，周遭亦均係工廠，聲響很大，自外無從知悉被告二
      人在廠內之舉動、聲響等情，亦據證人乙○○證述在卷，是尚難以被告丁○○
      在上址停留近四小時，即為不利被告丁○○之認定。再者，於檢調人員查獲之
      際，上開製造安非他命之廠房內僅有淡淡的酸味，但不會刺鼻，沒有接觸過毒
      品之人不會連想到跟毒品有關係等情，亦據證人即調查局人員湯玉峰、乙○○
      證述：「我在拍攝時並沒有聞到什麼特殊的氣味，因為這算是製作安非他命的
      第二階段，並沒有什麼味道，如果一般人沒有接觸過安非他命或安非他命的半
      成品，通常不會想到跟安非他命有關連‧‧‧，我進去時並不覺得廠房裡面有
      什麼味道」等語，及證人即房東戊○○證稱：「我出租給甲○○的倉庫約有六
      十坪左右，車子可以直接開進去。查獲當天，警方通知我，我有過去，當時被
      告二人都還在現場，我進去時有聞到一股酸酸的味道，味道淡淡的而已，我不
      知道這是什麼味道，現場還有堆放一些被告搬進來的東西，我不知道那是什麼
      東西」等語在卷，是查獲現場雖有製作安非他命之器具設備，並有已製作完成
      之安非他命結晶成品及整在製作之半成品鹵水，且散發著淡淡的酸味，惟對於
      未接觸過毒品或了解其製作過程之一般人而言，既無從知悉該倉庫係一製造安
      非他命之場所，從而亦難僅以在安非他命製造的過程中會產生淡淡酸酸之味道
      ，而認身處在製造安非他命工廠之被告丁○○，不可能不知被告甲○○在製造
      安非他命，並進而遽認被告丁○○亦有製造安非他命之犯行。
（三）至被告丁○○之尿液經鑑定結果，固呈甲基安非他命陽性反應，此有法務部調
      查局九十一年十一月二十日調科壹字第０九一二三０六二０七０號檢驗通知書
      乙紙附卷足憑，惟以被告丁○○在身處近六十坪之密閉廠房內達四小時之久及
      專注焊接用以攪動原料之搖台機鐵板之情形下，被告丁○○在不知情下，大量
      吸入安非他命之氣體，致尿液呈甲基安非他命陽性反應非無可能；況縱認被告
      丁○○有施用安非他命之事實，惟亦難進而推論其對製造安非他命之設備、過
      程亦必知悉，及主觀上知悉被告甲○○有製造安非他命之行為，並據以認定被
      告丁○○有共同製造安非他命之犯行。綜上所述，被告丁○○既係在不知被告
      甲○○有製造安非他命行為之情形下，基於表兄弟情誼方陪同前往探尋廠房、
      焊接搖台上之鐵板及搬動一下鋼瓶，並依被告甲○○之央求在製造安非他命之
      廠房待近四個小時後，即駕車欲離去，被告丁○○應無參與製造安非他命之主
      觀犯意及客觀事實甚明，此外，本院復查無其他積極證據足證被告丁○○有何
      公訴人所指之犯行，揆諸首揭說明，不能證明被告丁○○犯罪，依法自應為無
      罪之諭知。
據上論斷，應依刑事訴訟法第二百九十九條第一項前段、第三百零一條第一項前段，
毒品危害防制條例第四條第二項、第十八條第一項前段、第十九條第一項前段，刑法
第十一條前段、第二十八條、第三十七條第二項，判決如主文。
本案經檢察官楊碧瑛到庭執行職務。
中      華      民      國    九十二    年      三      月     十二     日
                                  臺灣高雄地方法院刑事第二庭
                        審判長法  官  莊崑山
                                            法  官  孫啟強
                                            法  官  柯彩燕
右正本證明與原本無異。
如不服本判決，應於判決送達後十日內，向本院提出上訴狀。
                                書記官    楊真芬
中    華    民    國      九十二      年      三      月      十三      日
附表：
┌──┬──────────┬────┬──┬─────────┬──┐
│編號│名                稱│數  量  │編號│名              稱│數量│
├──┼──────────┼────┼──┼─────────┼──┤
│一  │濾紙                │一袋    │十一│量杯              │一個│
├──┼──────────┼────┼──┼─────────┼──┤
│二  │磅秤                │一個    │十二│搖台容器瓶        │七個│
├──┼──────────┼────┼──┼─────────┼──┤
│三  │化學藥品            │五個    │十三│搖台              │一台│
├──┼──────────┼────┼──┼─────────┼──┤
│四  │盛放毒品原料成品之水│九個    │十四│硫酸              │一桶│
│    │桶                  │        │    │                  │    │
├──┼──────────┼────┼──┼─────────┼──┤
│五  │蒸煮毒品瓦斯筒      │一個    │十五│丙酮              │二個│
├──┼──────────┼────┼──┼─────────┼──┤
│六  │蒸煮毒品之瓦斯爐    │一個    │十六│氯酚              │三個│
├──┼──────────┼────┼──┼─────────┼──┤
│七  │冰箱                │一台    │十七│氯化納            │三包│
├──┼──────────┼────┼──┼─────────┼──┤
│八  │真空器              │二個    │十八│不銹鋼鍋          │三個│
├──┼──────────┼────┼──┴─────────┴──┘
│九  │大燒瓶              │一個    │
├──┼──────────┼────┤
│十  │瓷瓶漏斗            │一只    │
└──┴──────────┴────┘


司法院資訊處製作；財團法人民間司法改革基金會備份。
